【裁判字號】    98,審訴,3206
【裁判日期】    980831
【裁判案由】    毒品危害防制條例
【裁判全文】
臺灣高雄地方法院刑事判決            98年度審訴字第3206號
公  訴  人  臺灣高雄地方法院檢察署檢察官
被      告  甲○○
                      號
                    另案在臺灣高雄第二監獄執行中
上列被告因毒品危害防制條例案件，經檢察官提起公訴（98年度
毒偵字第3539號），本院改依簡式審判程序審理，判決如下：
    主  文
甲○○施用第一級毒品，累犯，處有期徒刑玖月；又施用第二級
毒品，累犯，處有期徒刑伍月。應執行有期徒刑壹年。
    事實及理由
一、按本件被告甲○○所犯係死刑、無期徒刑、最輕本刑為3 年
    以上有期徒刑以外之罪，其於準備程序就被訴事實為有罪之
    陳述，經受命法官告知簡式審判程序之旨，並聽取其與公訴
    人之意見後，本院認無不得或不宜改依簡式審判程序進行之
    處，爰依刑事訴訟法第273 條之1 第1 項、第284 條之1 ，
    裁定本件由受命法官獨任進行簡式審判程序，合先敘明。
二、本件犯罪事實及證據，除犯罪事實「95年度訴字第6573號」
    更正為「95年度訴字第3449號」；證據部分補充「被告於本
    院審理中之自白」外，餘均引用檢察官起訴書之記載，如附
    件。
三、按海洛因及甲基安非他命，分別係毒品危害防制條例第2 條
    第2 項第1 款所稱之第一級毒品及同條項第2 款所稱之第二
    級毒品，故核被告所為，係犯該條例第10條第1 項之施用第
    一級毒品罪及同條第2 項之施用第二級毒品罪。被告持有第
    一級毒品海洛因及第二級毒品甲基安非他命後，進而施用，
    其持有之低度行為均應為施用之高度行為所吸收，不另論罪
    。又被告所犯上開2 罪間，犯意各別、行為互殊，觸犯構成
    要件相異之罪名，自應分論併罰。被告有起訴書所載之前科
    紀錄乙情，有臺灣高等法院被告前案紀錄表在卷可稽，其受
    有期徒刑執行完畢，5 年內故意再犯本件最重本刑為有期徒
    刑以上之2 罪，為累犯，均應依刑法第47條第1 項規定加重
    其刑。爰審酌被告經觀察、勒戒後，尚未能戒絕毒癮，足證
    前開保安處分措施實難矯治其惡性，惟念其犯後坦承罪行，
    態度良好，而所犯係自戕行為，尚未對他人造成實害，復參
    以其先前因施用毒品案件遭論罪科刑之次數等一切情狀，分
    別量處如主文所示之刑，並定應執行之刑，以資懲儆。至檢
    察官當庭對被告本件犯行，予以具體求處有期徒刑11月、4
    月，經本院審酌上情，認以量處如主文所示之刑為適當，檢
    察官關於被告所犯施用第一級毒品罪部分，求處之刑尚嫌過
    重，而就被告所犯施用第二級毒品罪部分，求處之刑則屬略
    輕，附此敘明。
據上論斷，應依刑事訴訟法第273 條之1 第1 項、第284 條之1
、第299 條第1 項前段、第310 條之2 、第454 條第2 項，毒品
危害防制條例第10條第1 項、第2 項，刑法第11條前段、第47條
第1 項、第51條第5 款，判決如主文。
本案經檢察官陳麗琇到庭執行職務。
中    華    民    國    98    年    8     月    31    日
                  刑事第十庭    法  官  陳君杰
以上正本證明與原本無異。
如不服本判決應於收受判決後10日內向本院提出上訴書狀，並應
敘述具體理由。其未敘述上訴理由者，應於上訴期間屆滿後20日
內向本院補提理由書(均須按他造當事人之人數附繕本)「切勿逕
送上級法院」。
中    華    民    國    98    年    8     月    31    日
                                書記官  李承悌
附錄本判決論罪科刑法條全文：
毒品危害防制條例第10條
施用第一級毒品者，處6 月以上5 年以下有期徒刑。
施用第二級毒品者，處3年以下有期徒刑。
附件：
臺灣高雄地方法院檢察署檢察官起訴書
                                    98年度毒偵字第3539號
    被      告  甲○○  男  31歲（民國○○年○月○日生）
                        住高雄縣林園鄉○○村○○○路125
                          巷20號
                        國民身分證統一編號：Ｚ000000000號
                        （另案在臺灣高雄看守所羈押中）
上列被告因違反毒品危害防制條例案件，業經偵查終結，認應提
起公訴，茲敘述犯罪事實、證據並所犯法條如下：
        犯罪事實
一、甲○○前因施用毒品案件，經觀察、勒戒後，認無繼續施用
    毒品之傾向，於民國94年7月6日執行完畢釋放，並經本署檢
    察官以94年度毒偵字第4779號為不起訴處分確定。又因竊盜
    、施用毒品案件，經臺灣高雄地方法院以95年度易字第1414
    號判處有期徒刑1年、以95年度訴字第6573號判處有期徒刑8
    月、以96年度訴字第725號判處有期徒刑8月確定，嗣減刑、
    定執行刑甫於於96年12月31日縮刑期滿執行完畢。詎其仍未
    戒除毒癮，基於施用第一級毒品海洛因、第二級毒品甲基安
    非他命之犯意，於98年4月18日20、21時許，在其位於高雄
    縣林園鄉○○村○○○路125巷20號住處內，分別以針筒注
    射之方式施用海洛因、以玻璃球燒烤方式施用甲基安非他命
    各1次。嗣於翌（19）日18時40分許，在高雄縣林園鄉鼎厝
    村椰樹21巷2號前，因形跡可疑為警攔查，並經其同意採尿
    檢驗後，始查獲上情。
二、案經高雄市政府警察局鹽埕分局移送偵辦。
        證據並所犯法條
一、證據清單及待證事實
  ┌──┬───────────┬────────────┐
  │編號│證據清單              │待證事實                │
  ├──┼───────────┼────────────┤
  │一  │被告甲○○於警詢、偵查│全部犯罪事實。          │
  │    │中之自白              │                        │
  ├──┼───────────┼────────────┤
  │二  │高雄市立凱旋醫院濫用藥│被告尿液呈安非他命、甲基│
  │    │物尿液檢驗報告、毒品尿│安非他命、可待因、嗎啡陽│
  │    │液編號姓名對照表、濫用│性反應之事實。          │
  │    │藥物尿液檢體監管紀錄表│                        │
  │    │各1紙                 │                        │
  ├──┼───────────┼────────────┤
  │三  │刑案資料查註紀錄表及全│被告5年內再犯本件施用毒 │
  │    │國施用毒品案件紀錄表各│品案件之事實。          │
  │    │1份                   │                        │
  └──┴───────────┴────────────┘
二、核被告甲○○所為，係犯毒品危害防制條例第10條第1項、
    第2項之施用第一級、第二級毒品罪嫌。被告所犯上開二罪
    間，犯意個別，行為殊異，請予分論併罰。又被告曾受犯罪
    事實欄所載有期徒刑執行完畢等情，此有本署刑案資料查詢
    紀錄表1份在卷可查，其於5年以內故意再犯本件有期徒刑以
    上之罪，為累犯，請依刑法第47條第1項規定加重其刑。
三、依刑事訴訟法第251條第1項提起公訴。
    此    致
臺灣高雄地方法院
中    華    民    國    98    年    7     月    29    日
                              檢  察  官  乙○○
上正本證明與原本無異
中    華    民    國    98    年    8     月    4     日
                              書  記  官  李珮青


司法院資訊處製作；財團法人民間司法改革基金會備份。
